# 在建工程的土地使用税入账问题，陈版主

提问人：我爱新视野 时间：2011-01-20 16:55:52
在建工程的土地使用税和土地摊销是入本期损益还是入在建工程成本？

回答人：chenyiwei
在建工程所占用土地在实体建造期间的摊销计入在建工程成本。因为项目所占土地使用权在建设期间的摊销属于固定资产达到预定可使用状态前所发生的必要、合理的支出。 土地使用税计入当期损益，不予以资本化。因为：（ 1 ）土地使用税支出本身不改变工程的状态；（ 2 ）如果企业不缴纳土地使用税，税务机关只能根据《征管法》的相关规定就这部分应交未交的税款给予行政处罚（最多是对单位和责任人的刑事处罚），但无权采取责令停工、不予竣工验收等方式使工程项目不能达到预定可使用状态。所以土地使用税不属于“固定资产达到预定可使用状态前所发生的必要、合理的支出”。

回答人：chenyiwei
回复 报纸 llqchl 的帖子 1 、《基本建设财务管理规定》（财建[2002]394号）明确规定不适用于基建帐与企业财务并帐的企业。 2 、新准则《企业会计准则第 6 号——无形资产》明确“无形资产的摊销一般计入当期损益，其他相关会计准则另有规定的除外”。建设期间项目所占土地使用权的摊销是使固定资产达到预定可使用状态前的必要支出，按固定资产准则规定可以资本化计入固定资产价值。